臺灣高等法院刑事裁定　　　　　　　　　　　　　　九十三年度交聲再字第五０號
　　再審聲請人
　　即受判決人　甲○○
右列聲請人因過失致死案件，對於本院九十年度交上訴字第一五一號中華民國九十一
年六月二十八日確定判決（臺灣桃園地方法院九十年度交訴字第三五號、臺灣桃園地
方法院檢察署九十年度偵字第九九九號），聲請再審，本院裁定如左：
    主  文
再審之聲請駁回。
    理  由
一、本件再審聲請意旨略以：(一)重點漏查，死者非在急救室死亡，檢察官為何無解剖
    ；(二)新證據，檢察官初到長庚醫院所問的筆錄，告訴人的口述死亡時間是二時四
    十七分；(三)故起訴書、驗屍單不實，一時人還未死，一時死聲請人要負過失責任
    ，二時四十七分死則應查出死亡是醫療過失還是被謀殺；(四)一審調查的重點為何
    都無寫進筆錄，疑錄音帶也被剪接了；(五)在一審被矇簽白紙四張，疑全部補寫認
    罪證據；(六)二審開庭，法官問被告是判太重還是冤枉，被告答冤枉，告訴人當場
    咆哮公堂，說絕對不可調查；(七)警察出庭做證送審判的草圖與原版不符；(八)高院
    法官調分局的草圖也是偽造圖，等情。
二、按刑事訴訟法第四百二十條第一項第六款所定「確實之新證據」，係指其證據之
    本身在客觀上可認為真實，勿須經過調查，即足以動搖原判決，使受刑人得受有
    利之裁判者而言，若在客觀上就其之真實性為如何，尚欠明瞭，非經相當之調查
    ，不能辨其真偽，即與確實新證據之「確實」含義不符，自難據為聲請再審之理
    由。又法院認為無再審理由者，應以裁定駁回之，經前項裁定後，不得更以同一
    原因聲請再審，刑事訴訟法第四百三十四條亦定有明文。
三、經查，卷附相驗屍體證明書已載明被害人古源清係因車禍致胸部鈍挫傷、胸腔內
    出血，於八十九年十二月十六日上午一時死亡，被害人之配偶固曾供稱本件被害
    人死亡時間為八十九年十二月十六日凌晨二時四十分，但此乃被害人配偶個人之
    說詞，被害人實際死時間應以專業之法醫相驗屍體時之判斷為準。又被害人係因
    車禍送醫急救無效，不治死亡，檢察官於勘驗時認無行解剖屍體處分之必要，並
    無不合。聲請人憑此主張被害人係因醫療過失致死，甚至憑空懷疑是被謀殺，自
    與再審之要件不符。又上開第一項之(四)、(五) 部分，純屬聲請人之揣測；第一項
    (七)、(八)之主張，則經本院九十一年度交聲再字第六二號裁定、九十二年度交聲再
    字第九號裁定，分別予以駁回。從而，本件聲請人提出之再審理由，無一與再審
    之規定相符，其聲請再審之程序違背規定，應予駁回。
據上論斷，應依刑事訴訟法第四百三十三條，裁定如主文。
中　　　華　　　民　　　國　　九十三　　年　　 十一 　　月　　 十二 　　日
                              臺灣高等法院刑事第十庭
                                  審判長法  官  溫　耀　源
                                        法  官  邱　同　印
                                        法  官  吳      燦
右正本證明與原本無異。
如不服本裁定，應於收受送達後五日內向本院提出抗告狀。
          　　　　　　　　　　　　　　　書記官  陳　靜　姿
中　　　華　　　民　　　國　　九十三　　年　　 十一 　　月　　 十二 　　日
